臺灣臺南地方法院刑事判決　　　　　　　　　　　　　九十一年度易字第八九二號
　　公　訴　人　臺灣台南地方法院檢察署檢察官
　　被　　　告　丙○○
　　　　　　　　乙○○
右列被告因竊盜案件，經檢察官提起公訴 (九十一年度偵字第五八二一號)，本院判
決如左：
    主  文
丙○○、乙○○均無罪。
    理  由
一、公訴意旨略以：被告丙○○、乙○○與姓名年籍不詳綽號「阿昆」之成年男子，
    共同基於意圖為自己不法所有之概括犯意聯絡，自民國九十一年三月中旬起至同
    年五月三十一日上午八時許，連續在台南縣仁德鄉台南軍用機場圍牆外草叢內，
    以架設網子，趁鴿子飛近時，用渠等所攜帶可供兇器使用之彈弓發射綁有彩帶之
    鉛球，使飛行中之鴿子受到驚嚇後低飛而中網之方式，共竊得鴿子約二百餘隻，
    得手後，再將鴿子以每隻新台幣一千二百元售予姓名年籍不詳綽號「國華」之男
    子，得款則由被告丙○○、乙○○及「阿昆」三人朋分花用。嗣於同年五月三十
    一日上午八時許，被告丙○○、乙○○及「阿昆」三人，又在該處張網竊鴿時，
    為馬堯明、甲○○發現而報警當場查獲被告丙○○、乙○○，並扣得彈弓一付、
    鉛球彩帶十一個、木製鴿籠一只、塑膠製鴿籠一只及網子三張等物，因認被告丙○○、乙○○係犯刑法第三百二十一條第一項第三款、第四款之加重竊盜罪嫌。
二、公訴人認被告丙○○、乙○○涉犯前開加重竊盜罪嫌，係以前揭竊盜事實業據被
    告丙○○、乙○○供認不諱，核與證人馬堯明、甲○○於警訊時證述之情節相符
    ，並有彈弓一付、鉛球彩帶十一個、木製鴿籠一只、塑膠製鴿籠一只及網子三張
    等物扣案可資佐證，為主要論據。
三、按犯罪事實應依證據認定之，無證據不得推定其犯罪事實；又不能證明被告犯罪
    ，應諭知無罪之判決，刑事訴訟法第一百五十四條、第三百零一條第一項分別定
    有明文。所謂犯罪事實之證據，係指足以認定被告確有犯罪行為之積極證據而言
    ，該項證據且須適合被告犯罪事實之認定，始得採為斷罪資料，有最高法院二十
    九年上字第三一○五號、五十三年台上字第二七五○判例足資參照。又認定不利
    於被告之事實，須依積極證據，苟積極證據不足為不利於被告事實之認定時，即
    應為有利於被告之認定，更不必有何有利之證據。再事實之認定，應憑證據，如
    未能發現相當證據，或證據不足以證明，自不能以推測或擬制之方法，為裁判基
    礎（最高法院三十年上字第八一六號、四十年台上字第八六號判例參照）。
四、訊據被告丙○○、乙○○堅詞否認有何竊盜犯行，均辯稱伊二人係在抓斑鳩，並
    沒有抓鴿子，於警察、檢察官處自白竊鴿係因被馬堯明、甲○○等人毆打、威脅
    及律師教導如欲交保應先自白，事實上伊二人沒有竊鴿，扣案之物亦非其所有，
    持有扣案物之照片係被強拍等語。經查，被告丙○○、乙○○確於前開被逮捕當
    日分別受有左側尺骨骨折、左大腿瘀青；背部及左手挫傷等傷害且委任陳清白律
    師到場等情，有台南市立醫院診斷證明書二紙、照片三紙及刑事委任狀一紙附卷
    可參，姑不論被告所辯警訊、偵查之自白非於出任意性是否可信，惟公訴意旨所
    指被竊二百餘隻鴿子之事實，其主要證據係被告丙○○、乙○○警訊、偵查中之
    自白，而本件卷證無一被害人筆錄，亦無鴿子經扣案發還被害人之資料，是前開
    所指被竊二百餘隻鴿子之鴿主係何人顯屬不明，自無法查知係無主野鴿、離本人
    持有之飛失鴿子、抑或私人所有飛行中之賽鴿，若架網予以捕捉此等不同法律關
    係之鴿子，所應負之刑責均不相同（台灣高等法院七十五年法律座談會刑事類提
    案第三二號結論參照），故尚難僅憑被告丙○○、乙○○警訊、偵查中之自白，
    復無任何被害人指證下，遽認渠所為係涉犯刑法第三百二十一條第一項第三款、
    第四款之加重竊盜罪，從而，被告丙○○、乙○○被訴前開加重竊盜犯行，應屬
    不能證明，此外，復查無其他積極證據足以證明被告丙○○、乙○○有何前開加
    重竊盜之犯行，均應為無罪之諭知。
據上論斷，應依刑事訴訟法第三百零一條第一項，判決如主文。
本案經檢察官王誠到庭執行職務
中    華    民    國      九十一      年    十二      月    十八      日
                                  臺灣臺南地方法院刑事第四庭
                                          法  官  鍾邦久
右正本證明與原本無異。
如不服本判決，應於判決送達後十日內，向本院提出上訴狀。
                                          書記官  張豐榮
中    華    民    國      九十一      年    十二      月    十八      日
